Config:
  xerox:
    Gen: ../../../src/generator-gt-norm.xfst
    App: lookup

Tests:

   Lemma - atoskîw

      # Core 

      # Prs+Ind
      atoskêw+V+AI+Ind+1Sg: nitatoskân	# I work, I do work
      atoskêw+V+AI+Ind+2Sg: kitatoskân	# you work, you do work
      atoskêw+V+AI+Ind+3Sg: atoskîw	# he/she works, he/she does work

      # Prs+Cnj
      PV/e+atoskêw+V+AI+Cnj+1Sg: î-atoskîyân	# as I work, as I do work
      PV/e+atoskêw+V+AI+Cnj+2Sg: î-atoskîyan	# as you work, as you do work
      PV/e+atoskêw+V+AI+Cnj+3Sg: î-atoskît	# as he/she works, as he/she does work

      # Imp
      atoskêw+V+AI+Imp+Imm+2Sg: atoskî	# (you) work now, (you) do work now
      

      # Prs # Ind
      atoskêw+V+AI+Ind+1Sg: nitatoskân	# I work, I do work
      atoskêw+V+AI+Ind+2Sg: kitatoskân	# you work, you do work
      atoskêw+V+AI+Ind+3Sg: atoskîw	# he/she works, he/she does work
      atoskêw+V+AI+Ind+1Pl: nitatoskânân	# we work, we do work
      atoskêw+V+AI+Ind+12Pl: [kitatoskânânaw, kitatoskânaw]	# we and you work, we and you do work
      atoskêw+V+AI+Ind+2Pl: kitatoskânâwâw	# you all work, you all do work
      atoskêw+V+AI+Ind+3Pl: atoskîwak	# they work, they do work
      atoskêw+V+AI+Ind+4Sg/Pl: atoskîyiwa	# another/others work, another/others do work
      atoskêw+V+AI+Ind+X: [atoskâniwiw, atoskâniwan]	# someone works, someone does work
      

      # Prs # Cnj
      PV/e+atoskêw+V+AI+Cnj+1Sg: î-atoskîyân	# as I work, as I do work
      PV/e+atoskêw+V+AI+Cnj+2Sg: î-atoskîyan	# as you work, as you do work
      PV/e+atoskêw+V+AI+Cnj+3Sg: î-atoskît	# as he/she works, as he/she does work
      PV/e+atoskêw+V+AI+Cnj+1Pl: î-atoskîyâhk	# as we work, as we do work
      PV/e+atoskêw+V+AI+Cnj+12Pl: î-atoskîyahk	# as we and you work, as we and you do work
      PV/e+atoskêw+V+AI+Cnj+2Pl: î-atoskîyîk	# as you all work, as you all do work
      PV/e+atoskêw+V+AI+Cnj+3Pl: î-atoskîcik	# as they work, as they do work
      PV/e+atoskêw+V+AI+Cnj+4Sg/Pl: î-atoskîyit	# as another/others work, as another/others do work
      PV/e+atoskêw+V+AI+Cnj+X: [î-atoskîhk, î-atoskâniwik, î-atoskâniwahk]	# as someone works, as someone does work
      

      # Prt # Ind
      PV/ki+atoskêw+V+AI+Ind+1Sg: nikî-atoskân	# I worked, I did work
      PV/ki+atoskêw+V+AI+Ind+2Sg: kikî-atoskân	# you worked, you did work
      PV/ki+atoskêw+V+AI+Ind+3Sg: kî-atoskîw	# he/she worked, he/she did work
      PV/ki+atoskêw+V+AI+Ind+1Pl: nikî-atoskânân	# we worked, we did work
      PV/ki+atoskêw+V+AI+Ind+12Pl: [kikî-atoskânânaw, kikî-atoskânaw]	# we and you worked, we and you did work
      PV/ki+atoskêw+V+AI+Ind+2Pl: kikî-atoskânâwâw	# you all worked, you all did work
      PV/ki+atoskêw+V+AI+Ind+3Pl: kî-atoskîwak	# they worked, they did work
      PV/ki+atoskêw+V+AI+Ind+4Sg/Pl: kî-atoskîyiwa	# another/others worked, another/others did work
      PV/ki+atoskêw+V+AI+Ind+X: [kî-atoskâniwiw, kî-atoskâniwan]	# someone worked, someone did work
      

      # Prt # Cnj
      PV/e+PV/ki+atoskêw+V+AI+Cnj+1Sg: î-kî-atoskîyân	# as I worked, as I did work
      PV/e+PV/ki+atoskêw+V+AI+Cnj+2Sg: î-kî-atoskîyan	# as you worked, as you did work
      PV/e+PV/ki+atoskêw+V+AI+Cnj+3Sg: î-kî-atoskît	# as he/she worked, as he/she did work
      PV/e+PV/ki+atoskêw+V+AI+Cnj+1Pl: î-kî-atoskîyâhk	# as we worked, as we did work
      PV/e+PV/ki+atoskêw+V+AI+Cnj+12Pl: î-kî-atoskîyahk	# as we and you worked, as we and you did work
      PV/e+PV/ki+atoskêw+V+AI+Cnj+2Pl: î-kî-atoskîyîk	# as you all worked, as you all did work
      PV/e+PV/ki+atoskêw+V+AI+Cnj+3Pl: î-kî-atoskîcik	# as they worked, as they did work
      PV/e+PV/ki+atoskêw+V+AI+Cnj+4Sg/Pl: î-kî-atoskîyit	# as another/others worked, as another/others did work
      PV/e+PV/ki+atoskêw+V+AI+Cnj+X: [î-kî-atoskîhk, î-kî-atoskâniwik, î-kî-atoskâniwahk]	# as someone worked, as someone did work
      

      # Fut+Int # Ind
      PV/wi+atoskêw+V+AI+Ind+1Sg: niwî-atoskân	# I am going to work, I am going to do work
      PV/wi+atoskêw+V+AI+Ind+2Sg: kiwî-atoskân	# you are going to work, you are going to do work
      PV/wi+atoskêw+V+AI+Ind+3Sg: wî-atoskîw	# he/she is going to work, he/she is going to do work
      PV/wi+atoskêw+V+AI+Ind+1Pl: niwî-atoskânân	# we are going to work, we are going to do work
      PV/wi+atoskêw+V+AI+Ind+12Pl: [kiwî-atoskânânaw, kiwî-atoskânaw]	# we and you are going to work, we and you are going to do work
      PV/wi+atoskêw+V+AI+Ind+2Pl: kiwî-atoskânâwâw	# you all are going to work, you all are going to do work
      PV/wi+atoskêw+V+AI+Ind+3Pl: wî-atoskîwak	# they are going to work, they are going to do work
      PV/wi+atoskêw+V+AI+Ind+4Sg/Pl: wî-atoskîyiwa	# another/others are going to work, another/others are going to do work
      PV/wi+atoskêw+V+AI+Ind+X: [wî-atoskâniwiw, wî-atoskâniwan]	# someone is going to work, someone is going to do work
      

      # Fut+Int # Cnj
      PV/e+PV/wi+atoskêw+V+AI+Cnj+1Sg: î-wî-atoskîyân	# as I am going to work, as I am going to do work
      PV/e+PV/wi+atoskêw+V+AI+Cnj+2Sg: î-wî-atoskîyan	# as you are going to work, as you are going to do work
      PV/e+PV/wi+atoskêw+V+AI+Cnj+3Sg: î-wî-atoskît	# as he/she is going to work, as he/she is going to do work
      PV/e+PV/wi+atoskêw+V+AI+Cnj+1Pl: î-wî-atoskîyâhk	# as we are going to work, as we are going to do work
      PV/e+PV/wi+atoskêw+V+AI+Cnj+12Pl: î-wî-atoskîyahk	# as we and you are going to work, as we and you are going to do work
      PV/e+PV/wi+atoskêw+V+AI+Cnj+2Pl: î-wî-atoskîyîk	# as you all are going to work, as you all are going to do work
      PV/e+PV/wi+atoskêw+V+AI+Cnj+3Pl: î-wî-atoskîcik	# as they are going to work, as they are going to do work
      PV/e+PV/wi+atoskêw+V+AI+Cnj+4Sg/Pl: î-wî-atoskîyit	# as another/others are going to work, as another/others are going to do work
      PV/e+PV/wi+atoskêw+V+AI+Cnj+X: [î-wî-atoskîhk, î-wî-atoskâniwik, î-wî-atoskâniwahk]	# as someone is going to work, as someone is going to do work
      

      # Fut+Def # Ind
      PV/ka+atoskêw+V+AI+Ind+1Sg: nika-atoskân	# I will work, I will do work
      PV/ka+atoskêw+V+AI+Ind+2Sg: kika-atoskân	# you will work, you will do work
      PV/ka+atoskêw+V+AI+Ind+3Sg: ka-atoskîw	# he/she will work, he/she will do work
      PV/ka+atoskêw+V+AI+Ind+1Pl: nika-atoskânân	# we will work, we will do work
      PV/ka+atoskêw+V+AI+Ind+12Pl: [kika-atoskânânaw, kika-atoskânaw]	# we and you will work, we and you will do work
      PV/ka+atoskêw+V+AI+Ind+2Pl: kika-atoskânâwâw	# you all will work, you all will do work
      PV/ka+atoskêw+V+AI+Ind+3Pl: ka-atoskîwak	# they will work, they will do work
      PV/ka+atoskêw+V+AI+Ind+4Sg/Pl: ka-atoskîyiwa	# another/others will work, another/others will do work
      PV/ka+atoskêw+V+AI+Ind+X: [ka-atoskâniwiw, ka-atoskâniwan]	# someone will work, someone will do work
      

      # Inf # PV/ka
      PV/ka+atoskêw+V+AI+Cnj+1Sg: ka-atoskîyân	# I will work, I will do work
      PV/ka+atoskêw+V+AI+Cnj+2Sg: ka-atoskîyan	# you will work, you will do work
      PV/ka+atoskêw+V+AI+Cnj+3Sg: ka-atoskît	# he/she will work, he/she will do work
      PV/ka+atoskêw+V+AI+Cnj+1Pl: ka-atoskîyâhk	# we will work, we will do work
      PV/ka+atoskêw+V+AI+Cnj+12Pl: ka-atoskîyahk	# we and you will work, we and you will do work
      PV/ka+atoskêw+V+AI+Cnj+2Pl: ka-atoskîyîk	# you all will work, you all will do work
      PV/ka+atoskêw+V+AI+Cnj+3Pl: ka-atoskîcik	# they will work, they will do work
      PV/ka+atoskêw+V+AI+Cnj+4Sg/Pl: ka-atoskîyit	# another/others will work, another/others will do work
      PV/ka+atoskêw+V+AI+Cnj+X: [ka-atoskîhk, ka-atoskâniwik, ka-atoskâniwahk]	# someone will work, someone will do work
      

      # Inf # PV/ta
      PV/ta+atoskêw+V+AI+Cnj+1Sg: ta-atoskîyân	# I work, I do work
      PV/ta+atoskêw+V+AI+Cnj+2Sg: ta-atoskîyan	# you work, you do work
      PV/ta+atoskêw+V+AI+Cnj+3Sg: ta-atoskît	# he/she works, he/she does work
      PV/ta+atoskêw+V+AI+Cnj+1Pl: ta-atoskîyâhk	# we work, we do work
      PV/ta+atoskêw+V+AI+Cnj+12Pl: ta-atoskîyahk	# we and you work, we and you do work
      PV/ta+atoskêw+V+AI+Cnj+2Pl: ta-atoskîyîk	# you all work, you all do work
      PV/ta+atoskêw+V+AI+Cnj+3Pl: ta-atoskîcik	# they work, they do work
      PV/ta+atoskêw+V+AI+Cnj+4Sg/Pl: ta-atoskîyit	# another/others work, another/others do work
      PV/ta+atoskêw+V+AI+Cnj+X: [ta-atoskîhk, ta-atoskâniwik, ta-atoskâniwahk]	# someone works, someone does work
      

      # Fut # Cond
      atoskêw+V+AI+Fut+Cond+1Sg: atoskîyâni	# when I work, when I do work
      atoskêw+V+AI+Fut+Cond+2Sg: atoskîyani	# when you work, when you do work
      atoskêw+V+AI+Fut+Cond+3Sg: atoskîci	# when he/she works, when he/she does work
      atoskêw+V+AI+Fut+Cond+1Pl: atoskîyâhki	# when we work, when we do work
      atoskêw+V+AI+Fut+Cond+12Pl: [atoskîyahki, atoskîyahko]	# when we and you work, when we and you do work
      atoskêw+V+AI+Fut+Cond+2Pl: atoskîyîko	# when you all work, when you all do work
      atoskêw+V+AI+Fut+Cond+3Pl: atoskîtwâwi	# when they work, when they do work
      atoskêw+V+AI+Fut+Cond+4Sg/Pl: atoskîyici	# when another/others work, when another/others do work
      atoskêw+V+AI+Fut+Cond+X: [atoskîhki, atoskîhkwâwi]	# when someone works, when someone does work
      

      # Imp # Imm
      atoskêw+V+AI+Imp+Imm+2Sg: atoskî	# (you) work now, (you) do work now
      atoskêw+V+AI+Imp+Imm+12Pl: atoskîtân	# let you and us work now, let you and us do work now
      atoskêw+V+AI+Imp+Imm+2Pl: atoskîk	# (you all) work now, (you all) do work now
      

      # Imp # Del
      atoskêw+V+AI+Imp+Del+2Sg: atoskîhkan	# (you) work later, (you) do work later
      atoskêw+V+AI+Imp+Del+12Pl: atoskîhkahk	# let you and us work later, let you and us do work later
      atoskêw+V+AI+Imp+Del+2Pl: atoskîhkîk	# (you all) work later, (you all) do work later
      

